# 自建投资性房地产完工当年的公允价值波动

提问人：安好 时间：2017-02-16 16:43:11
请教陈版及各位高手，对于自建投资性房地产，假设复核公允价值计量的相关条件，那么该自建投资性房地产完工时账面价值和公允价值的差额，是直接计入公允价值变动损益，还是参照自用房地产或存货转换为公允价值模式计量的投资性房地产计入其他综合收益，谢谢！

回答人：chenyiwei
如果一开始就是作为投资性房地产，不存在用途和持有目的的改变过程，则应在“投资性房地产——在建”中核算，首次满足公允价值计量条件时，将该时点的公允价值与账面价值之间的差额借记“投资性房地产——公允价值变动”，贷记“公允价值变动损益”。